【裁判字號】    95,交易,321
【裁判日期】    950725
【裁判案由】    公共危險
【裁判全文】
臺灣板橋地方法院刑事判決             95年度交易字第321號
公  訴  人  臺灣板橋地方法院檢察署檢察官
被      告  乙○○
上列被告因公共危險案件，經檢察官提起公訴（九十五年度偵字
第一四八０六號），被告於本院準備程序進行中就被訴事實為有
罪之陳述，經本院合議庭裁定由受命法官獨任進行簡式審判程序
，判決如下：
    主  文
乙○○服用酒類，不能安全駕駛動力交通工具而駕駛，處有期徒
刑肆月，如易科罰金，以參佰元折算壹日。
    事  實
一、乙○○前因酒醉駕車之公共危險案件，經本院以九十四年度
    交簡字第一二二七號判處罰金銀元二萬五千元確定（不構成
    累犯）。詎猶不知警惕，明知服用酒類不能安全駕駛動力交
    通工具者，不得駕駛，且明知其於民國九十五年六月九日晚
    間十時許，在臺北縣泰山鄉○○○路某工廠內飲用啤酒及高
    梁酒後，已達酒醉不能安全駕駛動力交通工具之程度，猶駕
    駛車號０二九─ＲＳ號自用大貨車，沿臺北縣泰山鄉○○路
    往五股鄉方向行駛，於翌日凌晨三時三十分許，行經臺北縣
    五股鄉○○○○道北上入口處時，因酒後注意力及操控能力
    降低，不慎擦撞同向由甲○○駕駛之車號七六二—ＣＨ號營
    業小客車右側（甲○○未受傷），經警據報到場處理，並對
    乙○○施以呼氣酒精濃度測試，測得其呼氣酒精濃度為每公
    升零點九七毫克而查悉上情。
二、案經臺北縣政府警察局新莊分局報請臺灣板橋地方法院檢察
    署檢察官偵查起訴。本院於準備程序進行中，被告就被訴事
    實為有罪之陳述，經告知被告簡式審判程序之旨，並聽取當
    事人之意見後，裁定進行簡式審判程序。
    理  由
一、上揭犯罪事實，業經被告乙○○於本院準備程序及審理中坦
    承不諱，核與證人甲○○於警詢中之指述情節相符，並有酒
    精測定紀錄表、刑法第一百八十五條之三案件測試觀察紀錄
    表、汽機車駕駛人酒後生理協調平衡檢測紀錄表、道路交通
    事故現場圖、道路交通事故調查報告表 (一)、 (二)各一紙
    、現場照片共十二張在卷可稽。按刑法第一百八十五條之三
    規定所謂「不能安全駕駛」，乃抽象危險犯，並不以發生具
    體危險為必要，另參酌德國、美國之認定標準，對於吐氣後
    所含酒精濃度已達每公升０‧五九毫克或血液中酒精濃度達
    ０‧一一％（ｍｇ／ｄＬ）以上者，肇事率為一般正常人之
    十倍，有法務部八十八年五月十八日法八八檢字第００一六
    六九號函可資參佐，是以被告於九十五年六月十日凌晨四時
    四十六分許，經警測得其呼氣酒精濃度高達每公升零點九七
    毫克，足見被告發生駕車肇事之危險性，已高出一般人甚多
    ，其已達不能安全駕駛動力交通工具之情狀甚明。本案事證
    明確，被告犯行堪以認定，應依法論科。
二、查被告行為後，刑法業於九十四年二月二日經總統以華總一
    義字第０九四０００一四九０一號令修正公布，並於九十五
    年七月一日施行（下稱新刑法，修正前刑法下稱舊刑法），
    刑法施行法第一條之一亦於九十五年六月十四日經總統以華
    總一義字第０九五０００八五一八一號令公布施行，參酌最
    高法院九十五年五月二十三日刑事庭第八次會議決議，新刑
    法第二條第一項之規定，係規範行為後法律變更所生新舊法
    律比較適用之準據法，於新刑法施行後，應適用新刑法第二
    條第一項之規定，為「從舊從輕」之比較。另於比較時應就
    罪刑有關之共犯、未遂犯、想像競合犯、牽連犯、連續犯、
    結合犯，以及累犯加重、自首減輕暨其他法定加減原因（如
    身分加減）與加減比例等一切情形，本於統一性及整體性原
    則，綜其全部罪刑之結果而為比較。而被告行為後，（一）
    罰金罰鍰提高標準條例第二條業已刪除，刑法第四十一條第
    一項前段關於易科罰金之折算標準已由舊法之銀元一百元、
    二百元、三百元修正為新臺幣（下同）一千元、二千元、三
    千元，因屬科刑規範事項之變更，其折算標準為裁判時所應
    諭知，自有就新舊法規定比較之必要，經比較新舊法結果，
    以被告行為時之舊法較為有利於被告；（二）新刑法第三十
    三條第五款規定「罰金：新臺幣一千元以上，以百元計算之
    。」，與舊刑法第三十三條第五款規定「罰金：一元以上。
    」不同，經比較新舊法結果，以被告行為時之舊法較為有利
    於被告；（三）刑法施行法第一條之一規定：「中華民國九
    十四年一月七日刑法修正施行後，刑法分則編所定罰金之貨
    幣單位為新臺幣。九十四年一月七日刑法修正時，刑法分則
    編未修正之條文定有罰金者，自九十四年一月七日刑法修正
    施行後，就其所定數額提高為三十倍。但七十二年六月二十
    六日至九十四年一月七日新增或修正之條文，就其所定數額
    提高為三倍。」，是刑法第一百八十五條之三有關罰金刑處
    罰之規定已有修正，惟經比較增訂之刑法施行法第一條之一
    與被告行為時之罰金罰鍰提高標準條例第一條前段、現行法
    規所定貨幣單位折算新臺幣標準第二條結果，二者規定適用
    之結果並無不同。因之，經綜其全部罪刑之結果而為比較，
    以舊刑法有利於被告，應一體適用舊刑法之規定，是核被告
    所為，係犯修正前刑法第一百八十五條之三之服用酒類不能
    安全駕駛動力交通工具而駕駛罪。審酌被告前已因酒醉駕車
    之公共危險案件，經本院以九十四年度交簡字第一二二七號
    判處罰金銀元二萬五千元確定在案，此有臺灣高等法院被告
    前案紀錄表一份在卷可佐，竟猶不知悛悔，復於酒後貿然駕
    駛車輛行駛於道路之上，罔顧公眾行之安全，實應予非難，
    惟念其犯後坦承犯行，態度尚稱良好，且未實際釀成巨禍等
    一切情狀，公訴人具體求刑有期徒刑七月尚屬過重，爰量處
    如主文所示之刑，並依修正前刑法第四十一條第一項前段規
    定諭知易科罰金之折算標準，以示懲儆。
據上論斷，應依刑事訴訟法第二百七十三條之一第一項、第二百
九十九條第一項前段，刑法第二條第一項前段、修正前第一百八
十五條之三、第四十一條第一項前段，修正前罰金罰鍰提高標準
條例第二條，判決如主文。
本案經檢察官黃怡華到庭執行職務。
中    華    民    國  九十五  年    七    月  二十五  日
                      交通法庭  法  官      曾淑娟
上列正本證明與原本無異。
如不服本判決，應於判決送達後十日內向本院提出上訴狀（應附
繕本），上訴於臺灣高等法院。
                                書記官      陳金鳳
中    華    民    國  九十五  年    七    月  二十六  日
附錄本案論罪科刑法條全文：
刑法第一百八十五條之三：
服用毒品、麻醉藥品、酒類或其他相類之物，不能安全駕駛動力
交通工具而駕駛者，處一年以下有期徒刑、拘役或三萬元以下罰
金。


司法院資訊處製作；財團法人民間司法改革基金會備份。
